【裁判字號】    97,審易,231
【裁判日期】    971028
【裁判案由】    毒品危害防制條例
【裁判全文】
臺灣士林地方法院刑事判決             97年度審易字第231號
公  訴  人  臺灣士林地方法院檢察署檢察官
被      告  甲○○
上列被告因違反毒品危害防制條例案件，經檢察官提起公訴（九
十七年度毒偵字第一七六四號），被告為有罪之陳述，本院裁定
改行簡式審判程序，並判決如下：
    主  文
甲○○施用第二級毒品，處有期徒刑伍月，如易科罰金以新臺幣
壹仟元折算壹日。
    事  實
一、甲○○前因施用第二級毒品安非他命案件，經依法院裁定觀
    察、勒戒後，認無繼續施用毒品之傾向，於民國九十六年五
    月十七日釋放出所，並由臺灣臺北地方法院檢察署檢察官於
    九十六年五月二十八日以九十六年度毒偵緝字第七七、七八
    、七九號、九十六年度毒偵字第一四七一號為不起訴處分確
    定。詎其仍未戒除毒癮，於上開觀察、勒戒執行完畢釋放後
    五年內，又基於施用第二級毒品甲基安非他命（起訴書誤載
    為安非他命，下稱甲基安非他命）之犯意，於九十七年六月
    十七日上午七時許，在臺北市○○區○○街附近賓館內，以
    將甲基安非他命置於玻璃球內，用火燒烤成氣體後吸食之方
    式，施用第二級毒品甲基安非他命一次。嗣甲○○因槍砲案
    件為臺灣臺北地方法院檢察署發布通緝，而於九十七年六月
    十七日中午十二時四十分許，在臺北市大同區○○○路三三
    二號（起訴書誤載為三十二號）前為警緝獲，經警採集其尿
    液送驗呈安非他命及甲基安非他命陽性反應，始悉上情。
二、案經臺北市政府警察局大同分局報請臺灣士林地方法院檢察
    署檢察官偵查起訴。
    理  由
一、前揭犯罪事實，業據被告甲○○於警詢時、偵查中及本院審
    理時供認不諱，又被告為警查獲時，經採集其尿液送檢驗結
    果，呈安非他命及甲基安非他命陽性反應，有臺灣尖端先進
    生技醫藥股份有限公司九十七年六月二十七日編號AC37465
    號濫用藥物檢驗報告、臺北市政府警察局偵辦毒品案件尿液
    檢體委驗單及濫用藥物尿液檢驗檢體監管紀錄表各一份在卷
    可稽，足徵被告自白與事實相符。又查施用甲基安非他命之
    代謝最先是去N-甲基（N-demethylation） 形成安非他命，
    而施用甲基安非他命後，在正常尿液PH值情況下，二十四小
    時內，有百分之四十三服用劑量以甲基安非他命原態排出；
    另施用安非他命後二十四小時內，有百分之三十以安非他命
    原態排出，百分之二十經去氨基作用及氧化作用形成苯甲酸
    ，百分之二經反應形成Norephedrine（參照行政院衛生署出
    版「物質濫用」、「常見濫用藥物檢驗方法彙編」所載）。
    而施用安非他命後，其尿液不致檢出甲基安非他命陽性反應
    ，而施用甲基安非他命後，其尿液可檢出甲基安非他命和其
    代謝物安非他命成分，有行政院衛生署管制藥品管理局九十
    三年十一月二日管檢字第Ｚ○○○○○○○○○號函可按，
    是尿液經檢驗出甲基安非他命陽性反應，係被告施用甲基安
    非他命後以甲基安非他命原態排出者；而檢驗出安非他命陽
    性部分，乃施用甲基安非他命、安非他命均可檢驗出安非他
    命陽性反應。被告經警查獲而採集其尿液送驗結果，呈甲基
    安非他命及安非他命陽性反應，足以認定被告係施用甲基安
    非他命，並非安非他命，起訴書記載被告係施用安非他命，
    容有誤會。本件事證明確，被告犯行堪以認定。
二、按犯毒品危害防制條例第十條之施用毒品罪者，檢察官應聲
    請法院裁定令被告入勒戒處所觀察、勒戒。觀察、勒戒後，
    檢察官依據勒戒處所之陳報，認受觀察、勒戒人無繼續施用
    毒品傾向者，應即釋放，並為不起訴處分；認受觀察、勒戒
    人有繼續施用毒品傾向者，檢察官應聲請法院裁定令入戒治
    處所施以強制戒治。經觀察、勒戒或強制戒治執行完畢釋放
    後，五年內再犯毒品危害防制條例第十條之罪者，檢察官應
    依法追訴，毒品危害防制條例第二十條第一項、第二項、第
    二十三條第二項分別定有明文。查被告前因施用第二級毒品
    安非他命案件，經依法院裁定觀察、勒戒後，認無繼續施用
    毒品之傾向，於九十六年五月十七日釋放出所，並由臺灣臺
    北地方法院檢察署檢察官於九十六年五月二十八日以九十六
    年度毒偵緝字第七七、七八、七九號、九十六年度毒偵字第
    一四七一號為不起訴處分確定，有臺灣臺北地方法院檢察署
    九十六年度毒偵緝字第七七、七八、七九號、九十六年度毒
    偵字第一四七一號不起訴處分書、刑案資料查註紀錄表、全
    國施用毒品案件紀錄表及法務部全國檢察官線上查詢刑案人
    犯在監所最新資料報表各一份在卷可參，是被告曾因施用毒
    品案件，經觀察、勒戒執行完畢釋放後，五年內再犯毒品危
    害防制條例第十條之罪，經檢察官提起公訴，本院應予審理
    。按甲基安非他命為毒品危害防制條例第二條第二項第二款
    所稱之第二級毒品。核被告施用甲基安非他命之行為，係犯
    毒品危害防制條例第十條第二項之施用第二級毒品罪。被告
    持有甲基安非他命進而施用，其持有甲基安非他命之低度行
    為應為施用甲基安非他命之高度行為所吸收，不另論罪。爰
    審酌被告僅施用甲基安非他命一次及犯罪戕害自己身心健康
    ，與犯罪後供認犯行之態度等一切情狀，量處如主文所示之
    刑，並諭知易科罰金之折算標準。
據上論斷，應依刑事訴訟法第二百九十九條第一項前段、第二百
七十三條之一第一項，毒品危害防制條例第十條第二項，刑法第
十一條前段、第四十一條第一項前段，判決如主文。
本案經檢察官王巧玲到庭執行職務。
中    華    民    國    97    年    10    月    28    日
                  刑事第一庭法  官  周明鴻
以上正本證明與原本無異。
如不服本判決，應於收受送達後10日內向本院提出上訴書狀，其
敘述上訴理由者，應於上訴期間屆滿後20日內向本院補提理由書
狀（均須按他造當事人之人數附繕本）。
                            書記官  丁梅芬
中    華    民    國    97    年    10    月    28    日
附錄論罪科刑法條：
毒品危害防制條例第十條第二項
施用第二級毒品者，處 3 年以下有期徒刑。


司法院資訊處製作；財團法人民間司法改革基金會備份。
